【裁判字號】    97,易,2759
【裁判日期】    970930
【裁判案由】    竊盜等
【裁判全文】
臺灣臺中地方法院刑事判決              97年度易字第2759號
公  訴  人  臺灣臺中地方法院檢察署檢察官
被      告  甲○○
上被告因竊盜等案件，經檢察官提起公訴（97年度偵字第11554
號），本院判決如下：
    主    文
甲○○犯毀損他人物品罪，處有期徒刑參月。又犯攜帶兇器竊盜
罪，處有期徒刑柒月。應執行有期徒刑捌月。
    犯罪事實
一、甲○○意圖為自己不法之所有，並基於毀損他人物品之犯意
    ，於民國96年12月5日凌晨4時許至同日上午8時5分間之某時
    ，攜帶客觀上足對人之生命、身體、安全構成威脅，具有危
    險性而可作為兇器使用之類似剪刀類之金屬材質不明器械，
    至臺中縣太平市○○路旁，先以所攜帶之類似剪刀類金屬材
    質不明器械，將許玉敏所有交由其夫乙○○使用而停放該處
    之車牌號碼1571-KZ號自小客車引擎室之電瓶線剪斷，以破
    壞該車警報系統，復接續將右後車窗（起訴書誤為左後車窗
    ）乘客座之三角窗玻璃1片打破，而足以生損害於許玉敏後
    ，甲○○即開啟車門進入該車內竊取音響主機1台、車用液
    晶螢幕（起訴書誤為行車電腦）1部、音箱1座等物，得手後
    旋即逃逸。嗣經乙○○於同日上午8時5分許發現上開遭竊之
    情而報警處理後，始採證並循線查悉上情。
二、案經乙○○訴請臺中縣警察局太平分局移送臺灣臺中地方法
    院檢察署檢察官偵查起訴。
    理    由
壹、證據能力部分：
    按被告以外之人於審判外之陳述，雖不符前四條之規定，而
    經當事人於審判程序同意作為證據，法院審酌該言詞陳述或
    書面陳述作成時之情況，認為適當者，亦得為證據。當事人
    、代理人或辯護人於法院調查證據時，知有第159條第1項不
    得為證據之情形，而未於言詞辯論終結前聲明異議者，視為
    有前項之同意，刑事訴訟法第159條之5定有明文。本件告訴
    人乙○○於警詢時之指述，被告及檢察官在本院審理時均未
    爭執其證據能力，且均未於本案言詞辯論終結前聲明異議，
    本院審酌證人即告訴人乙○○於警詢時之指述，係於案發後
    就其遭竊之事實所為，且依其陳述作成時之情況，並無不適
    當之情形，依刑事訴訟法第159條之5第2項規定，自有證據
    能力，合先敘明。
貳、認定犯罪事實所憑之證據及論罪科刑：
一、訊據被告甲○○（下稱被告）矢口否認毀損及竊盜犯行，辯
    稱：伊於96年11月30日晚上6點至12月5日晚上12點這段期間
    都是在部隊外面休假，且伊於12月1日曾開車到過本案現場
    ，當時因車子爆胎，在等候換胎時，見附近停有一輛與伊所
    駕同廠牌之改裝車，因好奇而動手觸摸該車，至於12月5日
    早上6點到下午5點這段期間伊都是與父親一起送貨，當日上
    午6點之前伊都是在家中云云。經查：
  (一)告訴人即被害人許玉敏之夫乙○○於警詢、偵查中即陳稱：
    其最後一次看到該車之時間大概是12月5日凌晨4點多左右，
    且發動車時該車還很正常，沒有被破壞之跡象，歹徒是把引
    擎散熱氣的蓋子先拆開，再將引擎內部的一條線剪掉，就可
    以開引擎蓋，再把汽車電線剪斷，讓防盜器不會響，再打破
    車窗進入車內開始行竊；其於同日上午8時5分發現其停放在
    臺中縣太平市○○路旁車號1571-KZ自小客車內物品遭竊後
    ，隨即向太平派出所報案等語。又本件經被害人報案後警員
    曾前往現場勘查採證，並於該車引擎蓋、右（勘察報告誤載
    為左）後車門、後車廂及該車置物箱內紙張等處採集得多枚
    指紋，經送內政部警政署刑事警察局鑑驗結果：「送件指紋
    中計有可資比對指紋4枚（編號1至4），經輸入電腦比對、
    確認結果，編號1、2、3指紋分別與本局檔存甲○○指紋卡
    之左拇指、左環指、左中指指紋相符。編號4指紋，未發現
    相符者。其餘指紋，因紋線不清、特徵點不足，無法比對」
    ，有該局97年1月28日刑紋字第0970011674號鑑驗書及臺中
    縣警察局太平分局現場勘察報告（含現場照片34幀）附卷可
    稽，堪認被告確曾接觸過遭竊之車號1571-KZ自小客車引擎
    蓋、右後車門及後車廂；另據上開現場勘察報告之現場勘察
    情形欄所載「現場遭竊車號1571-KZ自小客車停放於育賢路
    旁，竊嫌先破壞車上電源（電瓶）使警報系統失效後敲破車
    輛左側（乘客座）三角窗後侵入。車內中控台音響主機及後
    車廂內音箱以剪斷電線手法竊取，車內置物箱有被翻動情形
    ，餘車內未發現有遭翻動情形。經現場勘查於遭破壞引擎蓋
    、左後車門（侵入位置）、後車廂及置物箱內紙張發現有指
    紋跡證」等情觀之，足見告訴人所述與鑑驗結果及警局現場
    勘察報告相符，是被告於警詢時辯稱未曾摸過、破壞該車云
    云，顯係卸責之詞，並不足採。
  (二)被告嗣於偵查中雖又辯稱：伊於12月1日曾開車至臺中縣太
    平市○○路要找女友時，曾到過本案現場，當時因車子爆胎
    ，在等候換胎時，見附近停有一輛與伊所駕同廠牌之改裝車
    ，因好奇而動手觸摸該車，且12月5日早上6點到下午5點這
    段期間伊都是與父親一起送貨，當日上午6點之前伊都是在
    家中云云，惟證人即被告之女友沈鈺雪於偵查中證稱：於96
    年12月間某日，被告曾開車去臺中縣太平市找伊，當天下午
    5、6點時，被告所開之車在伊住家後面爆胎，爆胎當時旁邊
    有停其他車輛，伊沒有看到被告有去摸或看其他車輛等語，
    是被告上開所辯是否屬實？已不能令人無疑，且被告自承平
    日均係使用門號0000000000號及0000000000號行動電話，然
    被告所使用之0000000000號行動電話於96年12月5日上午5時
    52分33秒及同日6時10分11秒之兩次通話時之基地台位置，
    卻均在臺中縣太平市○○段之土地上，此有0000000000號行
    動電話通聯記錄資料查詢表足憑（見偵查卷第24頁），足見
    被告於車號1571-KZ自小客車遭竊之時段，確實在該車遭竊
    地點之臺中縣太平市內，況從上揭警局勘察報告及所附照片
    中所示採得被告指紋處觀之，被告之指紋分別在本件遭竊之
    汽車引擎蓋掀開處附近、右後車門門把附近及後車廂掀開處
    附近所採得，衡情應係被告在開啟各該處以著手行竊時所留
    下之指紋，顯非好奇而動手觸摸所可造成，是被告上開所辯
    ，亦係事後畏罪卸責之詞，無足採信。至被告雖請求調閱遭
    竊汽車該地之錄影監視影帶，惟因被告未指明錄影監視器之
    地點，且本件案發為96年12月5日間，迄今已逾九月，該地
    縱有監視錄影帶，衡情應已銷燬，本院認無調閱之必要。
  (三)綜上所述，被告所辯均不足採信，此外，復有車號1571-KZ
    號自小客車引擎室之電瓶線被剪斷及右後車窗（起訴書誤為
    左後車窗）乘客座之三角窗玻璃1片遭打破毀損之照片、車
    號1571-KZ號自小客車車號查詢汽車車籍1紙在卷可參，本件
    事證明確，被告毀損及竊盜之犯行，均可以認定。
二、按刑法第321條第1項第3款之攜帶兇器竊盜罪，係以行為人
    攜帶兇器竊盜為加重條件，此所謂兇器，其種類並無限制，
    凡客觀上足對人之生命、身體、安全構成威脅，具有危險性
    之兇器均屬之，且只須行竊時攜帶此種具有危險性之兇器為
    已足，並不以攜帶之初有行兇之意圖為必要（最高法院79年
    度台上字第5253號判例參照）；本件被告持以行竊、破壞上
    開遭竊汽車電瓶線之物，依卷附該電瓶線遭破壞之相片觀之
    （見警詢卷第22頁編號15），該電瓶線直徑粗逾0.5公分以
    上，內由多條銅線組成，被破壞斷裂處切口平整，顯係以利
    器所為，且告訴人乙○○於審理中亦到庭陳稱：「（問：主
    電瓶上面的電線是本來就斷掉還是被偷的時候遭破壞？）是
    被偷的時候才被破壞，應該是用鐵器類的東西破壞，因為切
    線很整齊，不可能用美工刀或石頭。電線上面外殼是塑膠，
    裡面有銅線，銅線被利器切斷的很整齊，應該是用剪刀之類
    的東西才有辦法切斷」等語，是被告持以行竊、破壞汽車電
    瓶線之物應係類似剪刀類之不明器械，亦堪認定，且被告既
    得持之剪斷、破壞被害人所有之汽車電瓶線，該類似剪刀類
    之不明器械應屬金屬材質且質地堅銳無訛，在客觀上為足以
    殺傷人生命、身體之器械，顯為具有危險性之兇器，殆無疑
    義。核被告所為，係觸犯刑法第354條之毀損他人物品罪及
    同法第321條第1項第3款之攜帶兇器竊盜罪。被告所犯攜帶
    兇器竊盜罪部分，既經檢察官於論告時當庭變更起訴所引法
    條為刑法第321條第1項第3款之罪，本院自得逕依該罪審理
    。又被告所犯上開二罪，犯意各別，行為互異，應予分論併
    罰。爰審酌被告前於少年期間曾有竊盜等之前科素行（見其
    臺灣高等法院被告前案紀錄表），猶不知悔悟，正值青壯之
    年，卻不思以正途賺取所需，竟毀損他人物品而為竊盜行為
    ，犯後猶飾詞狡辯，態度不佳及其犯罪之動機、目的、手段
    等一切情狀，分別量處如主文所示之刑，並定其應執行刑。
    至被告持以行竊、毀損之類似剪刀類不明器械，既未扣案，
    復無證據證明係被告所有，爰不為沒收之諭知，併此敘明。
據上論斷，應依刑事訴訟法第299條第1項前段，刑法第354條、
第321條第1項第3款、第51條第5款，刑法施行法第1條之1第1項
、第2項前段，判決如主文。
本案經檢察官丙○○到庭執行職務。
中    華    民    國    97    年    9     月    30    日
                  刑事第十八庭  法  官  張國忠
上正本證明與原本無異。
如不服本判決，應於收受送達後10日內向本院提出上訴書狀（應
敘述具體理由並附繕本）。
上訴書狀如未敘述理由，應於上訴期間屆滿後20日內補提理由書
於本院。
                                書記官  何淑鈴
中    華    民    國    97    年    9     月    30    日
附錄論罪科刑法條
中華民國刑法第354條
毀棄、損壞前二條以外之他人之物或致令不堪用，足以生損害於
公眾或他人者，處2年以下有期徒刑、拘役或5百元以下罰金。
中華民國刑法第321條第1項
犯竊盜罪而有左列情形之一者，處6月以上、5年以下有期徒刑：
一、於夜間侵入住宅或有人居住之建築物、船艦或隱匿其內而犯
    之者。
二、毀越門扇、牆垣或其他安全設備而犯之者。
三、攜帶兇器而犯之者。
四、結夥三人以上而犯之者。
五、乘火災、水災或其他災害之際而犯之者。
六、在車站或埠頭而犯之者。


司法院資訊處製作；財團法人民間司法改革基金會備份。
